臺灣板橋地方法院刑事判決　　　　　　　　　　　　　九十一年度易緝字第五五號
　　公　訴　人　臺灣板橋地方法院檢察署檢察官
　　被　　　告　甲○
右列被告因詐欺案件，經檢察官提起公訴 (九十年度偵字第五一七０號)，本院判決
如左：
    主  文
甲○無罪。
    理  由
一、公訴意旨略以：被告甲○意圖為自己不法之所有，趁達姍興業有限公司（下稱達
    姍興業公司）急需資金之際，而於民國八十九年八月十五日，在達姍興業公司位
    於台北縣中和市○○路八十九號九樓之辦公室，向該公司之代表人丙○○佯稱：
    有辦法幫達姍興業公司引進新台幣（下同）一千萬元之資金，但須請人吃飯應酬
    云云，致丙○○陷於錯誤，而交付二萬元予甲○；詎甲○拿取該筆應酬費後即逃
    匿無蹤，丙○○始知受騙，因認被告甲○所為，係犯刑法第三百三十九條第一項
    之詐欺取財罪嫌。
二、按犯罪事實應依證據認定無證據不得推定其犯罪事實，刑事訴訟法第一百五十四
    條定有明文。又認定不利被告之事實，須依積極證據，苟積極證據不足為不利於
    被告事實之認定時，即應為有利於被告之認定，更不必有何有利之證據；另告訴
    人之告訴係以被告受刑事訴追為目的，是其陳述是否與事實相符，仍應調查其他
    證據以資審認。（最高法院三十年上字第八一六號、五十年台上字第一三○○號
    判例參照)
三、公訴人認被告甲○涉有詐欺取財罪嫌，無非以告訴人之指述及被告辯稱：有找二
    位投資者何萬誠、丁○○，且有拿資料給他們看云云，惟命其查報投資者之年籍
    資料，惟卻未到庭，所辯有找投資者之詞，應係事後卸責之詞為其依據。訊據被
    告甲○堅決否認右揭犯行，辯稱：伊確有找何萬誠、丁○○，拿資料給他們看，
    替達姍興業找資金，是他們不投資，伊並無詐欺，且當初拿二萬元應酬找人投資
    ，告訴人亦並未說要返還，不得以事後他們不投資，認定伊有詐欺等語。經查：
    (1)證人丁○○於本院調查時證稱：伊作食品業，被告確實有來找伊參與投資，因
      為認為達姍興業做的行業，與伊公司做的產品有些關連，是與保健相關的產品
      ，伊亦有去展示類似商品的康是美場地看過，記得談的時候是在餐廳談的，後
      來因為不敢貿然去投資，想找人一起，那個行業雖然跟伊食品類似，但因為伊
      不是那麼專業，後來想一想景氣不是那麼好，也沒有什麼把握所以就不了了之
      等語明確。另證人何萬誠亦證稱：伊一直都以乙○○為名，因為之前任職的公
      司老闆說伊名字中誠字的「誠」中有個勾字，好像刀子不好，所以就叫伊乙○
      ○、阿榮這樣，被告大約在前年（八十九年）月份不記得了在六福皇宮的大廳
      有交了一些有關達姍興業資料給伊，問伊要不要投資，但是伊公司是作豬肉的
      ，營業項目不合，就沒有答應投資等語歷歷（詳參本院九十一年七月二十五日
      訊問筆錄、九十一年八月二十二日審判筆錄）。是被告確有替告訴人公司找尋
      公司投資引進資金，無從以被告未到庭推認辯解不足採信。
    (2)再查，告訴人公司之代表人丙○○雖於偵查中指稱被告是看到企業危機，存心
      騙錢的，拿了錢就不見人影等語，於本院調查時則改口稱：當初拿二萬元給被
      告是說吃飯用，並未說沒找到人投資要歸還等語明確，且表明當初是誤會，現
      不予追究之意，並與被告達成和解，有刑事撤回告訴狀一紙在卷可憑。是亦無
      從單以告訴人公司代表人之指述而推認被告有何不法所有之意圖。
    (3)綜上，被告所辯前情應堪採信，公訴人所舉之證據，尚屬不能證明被告犯罪，
      尚難僅憑告訴人當時片面誤會指訴即謂被告係屬詐欺。此外，復查無其他積極
      證據足以證明被告有何詐欺犯行，被告犯罪尚屬不能證明，揆諸前開說明，自
      應為無罪之諭知。
據上論斷，應依刑事訴訟法第三百零一條第一項，判決如主文。
本案經檢察官蘇揚旭到庭執行職務
中      華      民      國    九十一    年      八      月    三十一    日
                                      臺灣板橋地方法院刑事第四庭
                                          法  官    徐  子  涵
右正本證明與原本無異。
如不服本判決，應於判決送達後十日內向本院提出上訴狀 (應附繕本)。
                                          書記官    彭  麗  紅
中      華      民      國      九十一      年    九    月      三      日
